【裁判字號】    97,訴,3776
【裁判日期】    971121
【裁判案由】    毒品危害防制條例
【裁判全文】
臺灣板橋地方法院刑事判決              97年度訴字第3776號
公  訴  人  臺灣板橋地方法院檢察署檢察官
被      告  張得
                    國民
選任辯護人  劉永良律師
上列被告因違反毒品危害防制條例案件，經檢察官提起公訴（97
年度毒偵字第4736號），被告於準備程序中就被訴事實為有罪之
陳述，經本院合議庭裁定由受命法官獨任進行簡式審判程序，並
判決如下：
    主      文
張得施用第一級毒品，累犯，處有期徒刑玖月。
    事      實
一、張得（起訴書誤載為甲○○）前於民國84年間，因違反肅
    清煙毒條例等案件，經臺灣高等法院以83年度上訴字第7261
    號判處應執行有期徒刑3 年10月確定；又於84年間，因違反
    肅清煙毒條例等案件，經本院以85年度訴字第692 號判處應
    執行有期徒刑3 年9 月確定。上開2 案接續執行，嗣於87年
    11 月7日因縮短刑期假釋出監。惟其於91年間，因施用毒品
    案件，經依本院91年度毒聲字第2210號裁定送觀察、勒戒後
    ，因有繼續施用毒品之傾向，復依本院92年度毒聲字第1575
    號裁定令入戒治處所施以強制戒治，嗣經本院以92年度毒聲
    字第3224號裁定停止戒治，而於92年11月7 日出監，所餘戒
    治期間交付保護管束，93年5 月18日保護管束期滿未經撤銷
    ，視為執行完畢。上開假釋亦經撤銷，入監執行殘刑4 年2
    月11日，嗣經本院以96年度聲減字第881 號裁定減刑後，於
    96年7 月16日執行完畢出監。詎其仍不知悔改，於前開強制
    戒治執行完畢釋放後5 年內，復基於施用第一級毒品海洛因
    之犯意，於97年1 月30日下午2 時40分許為警採尿時回溯26
    小時內之某時（不含為警逮補之公權力拘束期間），在不詳
    處所，以針筒注射之方式施用第一級毒品海洛因。嗣於同日
    下午1 時30分許，在臺北縣中和市衛生所前為警查獲，經同
    意採尿送驗結果，呈嗎啡陽性反應，始悉上情。
二、案經臺北縣政府警察局中和分局報請臺灣板橋地方法院檢察
    署檢察官偵查起訴。
    理      由
一、本案被告張得所犯係死刑、無期徒刑、最輕本刑為3 年以
    上有期徒刑以外之罪，其於準備程序中就前揭被訴事實為有
    罪之陳述，經受命法官告知簡式審判程序之旨，並聽取被告
    、辯護人與公訴人之意見後，認無不得或不宜改依簡式審判
    程序進行之情事，依刑事訴訟法第273 條之1 第1 項、第28
    4 條之1 規定，裁定本案由受命法官獨任進行簡式審判程序
    ，合先敘明。
二、查被告前於91年間，因施用毒品案件，經依本院91年度毒聲
    字第2210號裁定送觀察、勒戒後，因有繼續施用毒品之傾向
    ，復依本院92年度毒聲字第1575號裁定令入戒治處所施以強
    制戒治，嗣經本院以92年度毒聲字第3224號裁定停止戒治，
    而於92年11月7 日出監，所餘戒治期間交付保護管束，93年
    5 月18日保護管束期滿未經撤銷，視為執行完畢等情，有臺
    灣高等法院被告前案紀錄表1 份在卷可稽。是被告前因施用
    毒品案件，於前揭觀察、勒戒及強制戒治執行完畢釋放後5
    年內，再犯本案施用毒品案件，業已符合毒品危害防制條例
    第23條第2 項規定之起訴要件，依法應予追訴論科。
三、上揭犯罪事實，業據被告於本院審理時供認不諱，且其為警
    採集之尿液，經送請臺灣檢驗科技股份有限公司檢驗結果，
    呈嗎啡陽性反應乙情，有該公司濫用藥物檢驗報告、臺北縣
    政府警察局中和分局毒品案犯罪嫌疑人姓名及代碼對照表各
    1 紙在卷可參。足徵被告任意性之自白與事實相符，應堪採
    信。本案事證已臻明確，被告犯行堪以認定，應依法論科。
四、按海洛因屬毒品危害防制條例第2 條第2 項第1 款所定之第
    一級毒品，不得非法持有、施用。是核被告所為，係犯毒品
    危害防制條例第10條第1 項之施用第一級毒品罪。被告持有
    第一級毒品海洛因進而施用，其持有海洛因之低度行為，應
    為施用之高度行為所吸收，不另論罪。又被告前於84年間，
    因違反肅清煙毒條例等案件，經臺灣高等法院以83年度上訴
    字第7261號判處應執行有期徒刑3 年10月確定；又於84年間
    ，因違反肅清煙毒條例等案件，經本院以85年度訴字第692
    號判處應執行有期徒刑3 年9 月確定。上開2 案接續執行，
    嗣於87年11月7 日因縮短刑期假釋出監。惟其於91年間，因
    另犯施用毒品案件，上開假釋嗣經撤銷，入監執行殘刑4 年
    2 月11日，後經本院以96年度聲減字第881 號裁定減刑後，
    於96年7 月16日執行完畢出監等情，有臺灣高等法院被告前
    案紀錄表1 份可稽。其於受有期徒刑之執行完畢，5 年以內
    故意再犯本案有期徒刑以上之罪，為累犯，應依刑法第47條
    第1 項之規定加重其刑。爰審酌被告有多次毒品前科，其於
    經觀察、勒戒及強制戒治後，仍再度施用毒品，顯見其戒毒
    之意志不堅，自制力不佳。惟念其施用毒品，戕害己身，本
    質上屬於病患性行為，且犯後坦承犯行，態度良好等一切情
    狀，量處如主文所示之刑。至辯護人請求宣告有期徒刑6 月
    ，並諭知易科罰金之折算標準，本院審酌被告之毒品前科及
    本案情節，認本案被告所為應予相當之非難，則辯護人所請
    ，應有未洽，附此敘明。
據上論斷，應依刑事訴訟法第273 條之1 第1 項、第299 條第1
項前段，毒品危害防制條例第10條第1 項，刑法第11條、第47條
第1 項，判決如主文。
本案經檢察官靳開聖到庭執行職務。
中    華    民    國    97    年    11    月    21    日
                  刑事第五庭    法  官  謝梨敏
以上正本證明與原本無異。
如不服本判決應於送達後10日內向本院提出上訴狀
                                書記官  林壯隆
中    華    民    國    97    年    11    月    21    日
附錄本判決論罪之法條：
毒品危害防制條例第10條
施用第1級毒品者，處6月以上5年以下有期徒刑。
施用第2級毒品者，處3年以下有期徒刑。


司法院資訊處製作；財團法人民間司法改革基金會備份。
